臺灣臺中地方法院刑事判決　　　　　　　　　　　　九十三年度交訴字第一一二號
　　公　訴　人　臺灣臺中地方法院檢察署檢察官
　　被　　　告　丙○○
右列被告因公共危險等案件，經檢察官提起公訴（九十三年度偵字第一二九四六號、
第一五二一一號），本院合議庭裁定進行簡式審判程序，判決如左：
    主  文
丙○○服用酒類，不能安全駕駛動力交通工具而駕駛，處有期徒刑貳月，如易科罰金
，以佰元折算壹日；又駕駛動力交通工具肇事，致人受傷而逃逸，處有期徒刑陸月
，如易科罰金，以佰元折算壹日。應執行有期徒刑柒月，如易科罰金，以佰元折
算壹日。
被訴過失傷害部分，公訴不受理。
    事  實
一、丙○○於民國九十三年六月五日二十時二十分許，飲用酒類後已至不能安全駕駛
    動力交通工具之程度，竟駕駛牌照２Ｊˍ５４２５號自用小客車，沿台中市○○
    ○路由東向西行駛，於二十時二十五分許行經旱溪西路一段二一二號前，欲超越
    同向在前由乙○○駕駛之牌照ＭＡＺˍ５０２號重型機車時，本應注意保持適當
    間距，依當時情形亦無不能注意之情事，竟疏未注意即貿然超越，致其小客車右
    側擦撞乙○○重型機車左側把手，使乙○○人車倒地，造成右膝、左膝、左側脛
    前區、右前臂、左前臂等多處擦傷、左腰挫傷、右膝撕裂傷。（涉犯過失傷害部
    分，業經依鄉鎮市調解條例調解成立，於調解書內乙○○表明拋棄一切刑事請求
    權，並經法院核定，視為於調解成立時撤回告訴）丙○○肇事後未停車察看，即
    加速逃逸，幸經路人陳世昌目擊，駕車追及而載丙○○返回肇事現場並報警處理
    。丙○○為規避警方實施酒測，竟於員警未抵達前趁隙逃離現場。嗣經警依陳世
    昌提供之車號循線查獲。
二、案經台中市警察局第三分局報請臺灣臺中地方法院檢察署檢察官偵查起訴。
    理  由
甲、有罪部分：
一、右開犯罪事實，訊據被告丙○○均坦承不諱，核與被害人乙○○於警詢及偵查時
    指訴情節相符，並經證人陳世昌於警詢中證述無訛，復有道路交通事故調查報告
    表、現場圖、診斷證明書各一件、照片八張附卷可稽。另徵之被告肇事撞擊聲響
    及力道均強大，連附近辦喜宴之人亦聞聲探看，且被告車輛後輪胎亦因此而破裂
    ，業據被害人乙○○及證人陳世昌指證歷歷，是被害人乙○○被撞倒地，被告絕
    無不知之理，且被告肇事後連闖二個紅燈逃逸，亦據告訴人陳明，尤足見被告係
    因自知肇事而加速逃離。而被告雖刻意於員警抵達前逃逸，致無從實施酒測，然
    查被告自承酒後駕車，由其超車時未能保持適當間距而肇事觀之，已足見其意識
    已受影響達於不能安全駕駛之程度，且被告如非已飲酒過量至超出酒測安全值，
    又何須肇事逃逸，經人帶回現場後，又執意於員警抵達前離去，非逃避酒測不可
    ？況證人乙○○證稱：「（被告回到現場時）當時他站不住」等語，尤足證被告
    確已飲酒至不能安全駕駛動力交通工具之程度。被告之自白應與事實相符，而可
    採信。本件事證明確，被告犯行堪予認定。
二、核被告丙○○所為，係犯刑法第一百八十五條之三、第一百八十五條之四之公共
    危險罪。所犯上開二罪間，犯意各別，行為互異，應予分論併罰。爰審酌被告之
    素行、於不能正常操控車輛之情形而達不能安全駕駛之程度時仍駕車上路，無視
    於公眾安全及其於肇事後未能對其所造成之損害適當處理，不但未報警處理、救
    護傷者，反於被追上返回現場後仍執意於員警到場前離開現場，態度惡劣，及被
    告已與被害人達成和解賠償損害等一切情狀，分別判處如主文所示之刑及定其應
    執行刑，並均諭知易科罰金之折算標準。
乙、不受理部分：
一、公訴意旨另以：被告丙○○於民國九十三年六月五日二十時二十五分許，酒後駕
    駛牌照２Ｊˍ５４２５號自用小客車，沿台中市○○○路由東向西行駛，行經旱
    溪西路一段二一二號前，欲超越同向在前由乙○○駕駛之牌照ＭＡＺ∣５０２號
    重型機車時，本應注意保持適當間距，依當時情形亦無不能注意之情事，竟疏未
    注意即貿然超越，致其小客車右側擦撞乙○○重型機車左側把手，使乙○○人車
    倒地，造成右膝、左膝、左側脛前區、右前臂、左前臂等多處擦傷、左腰挫傷、
    右膝撕裂傷。案經被害人乙○○告訴，因認被告丙○○涉有刑法第二百八十四條
    第一項之過失傷害罪嫌。
二、按告訴乃論之罪，告訴人於第一審辯論終結前得撤回其告訴，又告訴經撤回者，
    應諭知不受理之判決，刑事訴訟法第二百三十八條第一項、第三百零三條第三款
    ，分別定有明文。
三、又按鄉鎮市調解條例於八十五年一月十七日修正公布部分條文，其中第二十五條
    第二項規定修正為刑事告訴乃論事件於偵查中或第一審法院辯論終結前，調解成
    立，經法院核定，並經當事人同意撤回者，視為於調解成立時撤回告訴或自訴。
    至該條修正後增列「經當事人同意撤回」要件，應指當事人將上揭意思文義明載
    於調解書內送請核定，即使該刑事事件發生訴訟法上撤回告訴或自訴之效力，應
    視為於調解成立時撤回告訴，毋庸告訴人再為撤回告訴之表示，始發生撤回告訴
    之效力。查：被告因前揭車禍，肇致被害人乙○○受傷，乙○○雖曾於警訊時提
    出告訴，惟被告與被害人曾世昌於提出告訴後之九十三年六月廿九日，業經臺中
    市南區調解委員會調解成立，於調解書第四點載明「對造人（即乙○○）同意拋
    棄有關本案其餘之一切民刑事請求權」等語，有臺中市南區調解委員會九十三年
    度民調字第一六九號調解書在卷可稽，該調解書並於同年七月七日經本院民事庭
    審核，以九十三年度核字第二四一三號車禍糾紛事件准予核定在案，此有  該調
    解書影本一分附卷可查，足見上開調解內容自應包含被害人乙○○之刑事告訴權
    ，且被告該部分涉犯刑法第二百八十四條第一項前段之過失傷害罪嫌，依同法第
    二百八十七條規定，須告訴乃論，揆諸前揭說明，本件被告涉犯過失傷害被害人
    乙○○之告訴乃論刑事事件，既已於本院辯論終結前，調解成立，經法院核定，
    並經被害人乙○○於調解書內表明同意拋棄對被告之刑事請求權 (其真意應即同
    意撤回告訴），即應視為於調解成立時撤回告訴，毋庸被害人乙○○再為撤回告
    訴之表示，始發生撤回告訴之效力，則此部分揆諸前項說明，爰諭知不受理之判
    決。
據上論斷，應依刑事訴訟法第二百七十三條之一第一項、第二百九十九條第一項前段
、第三百零三條第三款，刑法第一百八十五條之三、第一百八十五條之四、第四十一
條第一項前段、第五十一條第五款，罰金罰鍰提高標準條例第二條，判決如主文。
本案經檢察官甲○○到庭執行職務。
中      華      民      國      九十三  年    十二      月      八     日
                                 臺灣臺中地方法院交通法庭
                                        法  官  王  靜  秋
右正本證明與原本無異。
如不服本判決，應於送達後十日內向本院提出上訴狀（須附繕本），上訴於台灣高等
法院台中分院。
                                        書記官
中      華      民      國      九十三    年    十二    月      九      日
附錄論罪科刑法條
刑法第一百八十五條之三
服用毒品、麻醉藥品、酒類或其他相類之物，不能安全駕駛動力交通工具而駕駛者，
處一年以下有期徒刑、拘役或三萬元以下罰金。
刑法第一百八十五條之四
駕駛動力交通工具肇事，致人死傷而逃逸者，處六月以上五年以下有期徒刑。
